【裁判字號】    89,南簡上,157
【裁判日期】    890901
【裁判案由】    妨害名譽
【裁判全文】
臺灣臺南地方法院刑事判決                      八十九年度南簡上字第一五七號
    上  訴  人  臺灣臺南地方法院檢察署檢察官
    上  訴  人
    即  被  告  乙○○
右列上訴人因被告妨害名譽案件，不服本院臺南簡易庭八十九年度南簡字第五二一號
中華民國八十九年九月一日第一審簡易判決（聲請簡易判決處刑案號：八十九年度偵
字第七四七七號），提起上訴，本院判決如左：
    主  文
上訴駁回。
    事  實
一、乙○○意圖散布於眾，於民國八十九年五月一日凌晨四時許，在台南市○○路○
    段五一號處附近，接續張貼內容為「號外！各位左鄰右舍，西門路三段五一號─
    綠的水果店─林太太（阿玉），是位專門討客兄的老女人，你們大家認識嗎？她
    討客兄可說是掛牌的呢！一天沒見到客兄就要死不活的，唯恐你們大家不知道，
    還覺得很光榮！光明正大！爛貨！討客兄婆！妳是每天７８９、７８９、７８９
    ！真是可憐悲哀呀！～仰慕者～（北港香爐眾人插）小心報應」的文字約十紙，
    而指摘足以毀損甲○○○名譽之事。
二、案經甲○○○訴請台灣台南地方法院檢察署檢察官偵查起訴。
    理  由
一、訊據被告乙○○固對於右揭時地曾張貼毀損甲○○○名譽之文字等情供承不諱，
    惟辯稱：告訴人甲○○○以電話騷擾伊，吳太義叫伊去張貼上揭號外云云。經查
    ：右揭事實業據告訴人甲○○○指訴明確，並有被告所散布之文字一紙在卷可稽
    ，核與被告之自白相符。雖被告以上揭情詞置辯，惟縱受他人騷擾，在法律上非
    無救濟之途徑，被告不得以毀損他人名譽作為報復。是以被告上開所辯不足以作
    為有利被告之認定，本件事證已甚明確，被告犯行堪以認定。
二、核被告乙○○所為係犯刑法第三百十條第二項之罪。原審以被告犯行明確，依刑
    事訴訟法第四百四十九條第一項前段、第四百五十四條第二項，刑法第三百十條
    第二項（原判決誤記為第一項）、第四十一條、罰金罰鍰提高標準條例第一條前
    段及第二條，量處拘役三十日，並諭如知易科罰金，以三百元折算一日，認事用
    法核無不合。檢察官以原審量刑過輕、被告以量刑過重為由上訴，均無理由，應
    予駁回。
三、據上論斷，應依刑事訴訟法四百五十五條之一第一項、第三項、第三百六十八條
    ，判決如主文。
中    華    民    國      九十        年      一      月        八      日
                                  臺灣臺南地方法院刑事第四庭
                                      審判長法官  張  意  聰
            法官  楊  惠  芬
                                            法官  張  麗  娟
不得上訴
                                          書記官  陳  怡  吟
中    華    民    國      九十        年      一      月        八      日
附錄法條：
刑法第三百十條第二項
散布文字、圖畫犯前項之罪者，處二年以下有期徒刑、拘役或一千元以下罰金。
對於所誹謗之事，能證明其為真實者，不罰。但涉於私德而與公共利益無關者，不在
此限。


司法院資訊處製作；財團法人民間司法改革基金會備份。
